最高法院刑事判決　　　　　　一○○年度台上字第四九八九號
上　訴　人　夏進惠
選任辯護人　王維毅律師
上列上訴人因違反毒品危害防制條例等罪案件，不服台灣高等法
院高雄分院中華民國一○○年七月五日第二審判決（九十九年度
上訴字第一九九五號，起訴案號：台灣高雄地方法院檢察署九十
九年度偵字第一九八六五號），提起上訴，本院判決如下：
    主  文
上訴駁回。
    理  由
按刑事訴訟法第三百七十七條規定，上訴於第三審法院，非以判
決違背法令為理由，不得為之。是提起第三審上訴，應以原判決
違背法令為理由，係屬法定要件。如果上訴理由書狀並未依據卷
內訴訟資料，具體指摘原判決不適用何種法則或如何適用不當，
或所指摘原判決違法情事，顯與法律規定得為第三審上訴理由之
違法情形，不相適合時，均應認其上訴為違背法律上之程式，予
以駁回。本件原判決維持第一審論處上訴人夏進惠販賣第三級毒
品及共同販賣禁藥罪刑之判決，駁回其於第二審之上訴，已敘明
所憑之證據及認定之理由；從形式上觀察，原判決並無違背法令
之情形存在。查上訴人在第一審法院訊問時所為之自白，係出於
自由意思，並無利誘或詐欺等情事，原審已勘驗錄影、錄音光碟
，詳加調查說明。而原判決認上訴人意圖售賣而販入第三級毒品
愷他命，亦非僅憑其自白為證據，且綜合全部卷證資料，參酌其
販入愷他命之數量甚鉅（驗前淨重達五千九百七十一點五七六公
克）及販入後藏放處置等情形，予以審酌判斷。復以通訊監察紀
錄雖無上訴人買賣毒品之相關對話，警方亦未查獲販賣毒品之工
具，仍無從為其有利之論據。上訴人辯稱因朋友急需週轉，故以
扣案之愷他命向其質押借款新台幣八十萬元；倘有販賣牟利之意
圖，面對龐大毒品之庫存壓力與鉅額之轉售利潤，早應透過電話
與買家洽談出售事宜，但通訊監察譯文則無買賣毒品之對話，警
方亦未查扣販毒工具，不得遽爾認定犯罪等語，為卸責之詞，不
足採信，併予剖析論駁。上訴意旨仍執陳詞，謂其因車禍受傷，
為求交保就醫，始自白意圖售賣而販入愷他命，原審未遑調查補
強證據，亦未傳喚監聽對象「水仔」即蘇植水，查明上訴人所辯
是否屬實，於法有違等語，對於原判決已明白論斷之事項，徒持
己見爭執，不符第三審上訴之法定要件。再者，原判決以上訴人
之責任為基礎，審酌刑法第五十七條各款所列事項等一切情狀，
量定其刑，既未逾法定刑度，亦無失出或失入之情形，不生違背
法令之問題。上訴意旨漫稱其始終坦承販賣禁藥「三體牛鞭勃動
力膠囊」之犯行，態度良好，而該藥在國外本係合法藥品，且販
賣以來，未聽聞服用之民眾有危害身體之情事，原判決量刑尚嫌
過重云云，漫就原審刑罰裁量職權之行使，任意指摘，亦非適法
之第三審上訴理由。其上訴為違背法律上之程式，應予駁回。
據上論結，應依刑事訴訟法第三百九十五條前段，判決如主文。
中    華    民    國  一○○  年    九    月   十五   日
                      最高法院刑事第十一庭
                          審判長法官  陳  世  淙  
                                法官  陳  東  誥  
                                法官  何  菁  莪  
                                法官  施  俊  堯  
                                法官  洪  曉  能  
本件正本證明與原本無異
                                      書  記  官  
中    華    民    國  一○○  年    九    月   十九   日
                                                      v